Minutes et répertoires du notaire Marc COLIN, 5 septembre 1789 - 2 novembre 1813 (étude XXVI)
Archives nationales
- Répertoire(s) de Marc COLIN, 1784 - 27 juin 1816; MC/RE/XXVI/14 - MC/RE/XXVI/20
  - Répertoire. 1784, 1er janvier - 1791, 31 janvier, 1er janvier 1784 - 31 janvier 1791; MC/RE/XXVI/14
    - Notoriété après le décès de Léonard Martin de Saint Martin, 29 octobre 1789
      notoriété; Saint Martin, Léonard-Martin de
    - Contrat de mariage entre Louis Charles Mandrier et Marie Anne Préau, 31 octobre 1789
      contrat de mariage; Mandrier, Louis-Charles; Préau, Marie-Anne
    - Inventaire après décès de Geneviève Louise Benoist, épouse de Jacques Philippe Bigot, 4 novembre 1789
      inventaire après décès; Benoist, Geneviève-Louise; Bigot, Jacques-Philippe
    - Notoriété concernant Louis François Blanchard, 6 novembre 1789
      notoriété; Blanchard, Louis-François
    - Contrat de mariage entre Pierre Schrocker et Françoise Etiennette Le Coq, 7 novembre 1789
      contrat de mariage; Schrocker, Pierre; Le Coq, Françoise-Etiennette
    - Compte d'exécution testamentaire concernant la succession de Nicolas Marcel Cottereau, 10 novembre 1789
      compte d'exécution testamentaire; Cottereau, Nicolas-Marcel
    - Testament de Claude Jacques Ricard, 10 novembre 1789
      testament; Ricard, Claude-Jacques
    - Inventaire après décès de Pierre Mareux, 11 novembre 1789
      inventaire après décès; Mareux, Pierre
    - Inventaire après décès de Marie Louise Orgelet, épouse d' Etienne Rodolphe, 12 novembre 1789
      inventaire après décès; Orgelet, Marie-Louise; Rodolphe, Etienne
    - Compte d'exécution testamentaire concernant la succession du sieur Claude Laporte, 12 novembre 1789
      compte d'exécution testamentaire; Laporte, Claude
    - Notoriété après le décès d' Etienne Jean Michel Le Gallois, 13 novembre 1789
      notoriété; Le Gallois, Etienne-Jean-Michel
    - Dépôt des baptistaires de Jean Alexandre Sylvain Butté et de Madelaine Delahaye de Chareau, veuve Gallois, 28 novembre 1789
      acte d'état civil; dépôt de pièces; Butté, Jean-Alexandre-Sylvain; Delahaye de Chareau, Madelaine; Gallois (sieur)
    - Notoriété après le décès du sieur Pierre Jérôme Lotte, 30 novembre 1789
      notoriété; Lotte, Pierre-Jérôme
    - Testament de Catherine Marguerite Corpet, 5 décembre 1789
      testament; Corpet, Catherine-Marguerite
    - Inventaire après décès de François Toussaint Savart, 12 décembre 1789
      inventaire après décès; Savart, François-Toussaint
    - Codicille de monsieur le marquis de Soyecourt, 16 décembre 1789
      testament; Soyecourt (monsieur de)
    - Contrat de mariage entre Edme Luc Berdin et Margueritte Sophie Lallemant, 4 janvier 1790
      contrat de mariage; Berdin, Edme-Luc; Lallemant, Margueritte-Sophie
    - Dépôt du mortuaire de Michel de Pompri, 5 janvier 1790
      acte d'état civil; dépôt de pièces; Pompri, Michel de
    - Contrat de mariage entre le sieur Jean François Joseph legsar et la demoiselle Anne Marguerite Viot, veuve Vincent, 7 janvier 1790
      contrat de mariage; Legar, Jean-François-Joseph; Viot, Anne-Marguerite; Vincent (sieur)
    - Notoriété constatant l'absence de Jean François Pilvois, 16 janvier 1790
      notoriété; Pilvois, Jean-François
    - Contrat de mariage entre Edme Millot et Bathilde Cauchier, 19 janvier 1790
      contrat de mariage; Millor, Edme; Cauchier, Bathilde
    - Délivrance de legs de la succession de Louis Genée de Brochot, 20 janvier 1790
      délivrance de legs; Genee de Brochot, Louis
    - Contrat de mariage entre le sieur Antoine François de La Chaussée et la demoiselle Marie Geneviève Mélanie Feuillet, 23 janvier 1790
      contrat de mariage; La Chaussée, Antoine-François de; Feuillet, Marie-Genevève-Mélanie
    - Testamentd et codicille déposé de Madelaine Marguerite Renée du Selle, veuve de M. Le comte d'Illiers, 24 janvier 1790
      testament; dépôt de pièces; Du Selle, Madelaine-Marguerite-Renée; Illiers (monsieur d')
    - Dépôt du mortuaire de Françoise Vesque veuve de Jean Isnard, 25 janvier 1790
      acte d'état civil; dépôt de pièces; Vesque, Françoise; Isnard, Jean
    - Contrat de mariage entre le sieur Antoine Bridou et la demoiselle Marie Hélène Le Sourd, 26 janvier 1790
      contrat de mariage; Bridou, Antoine; Le Sourd, Marie-Hélène
    - Contrat de mariage entre le sieur Jacques Philippes Bigot et Anne Placide Decesne, 29 janvier 1790
      contrat de mariage; Bigot, Jacques, Philippes; Decesne, Anne-Placide
    - Contrat de mariage entre le sieur Louis Morice et la demoiselle Marie Margueritte Bertin, 1er février 1790
      contrat de mariage; Morice, Louis; Bertin, Marie-Margueritte
    - Testament de la demoiselle Marie Suzanne Guyon, 1er février 1790
      testament; Guyon, Marie-Suzanne
    - Contrat de mariage entre Jean Léonard Coton et Louise Marie Jeanne Garay, 4 février 1790
      contrat de mariage; Coton, Jean-Léonard; Garay, Louise-Marie-Jeanne
    - Contrat de mariage entre Cosme Augustin Lezurier et Marie Antoinette Jandon, 6 février 1790
      contrat de mariage; Lezurier, Cosme-Augustin; Jandon, Marie-Antoinette
    - Contrat de mariage entre le sieur Pierre Nicolas Pelletier et la demoiselle Anne Rameau, 8 février 1790
      contrat de mariage; Pelletier, Pierre-Nicolas; Rameau, Anne
    - Contrat de mariage entre le sieur Claude Joseph Troncin et Marie Nicole Thevenot, 8 février 1790
      contrat de mariage; Troncin, Claude-Joseph; Thevenot, Marie-Nicole
    - Contrat de mariage entre le sieur Mathias Roëth et la demoiselle Marie Louise Foucret, 8 février 1790
      contrat de mariage; Roëth, Mathias; Foucret Marie-Louise
    - Inventaire après décès de madame la comtesse d'Illiers, 8 février 1790
      inventaire après décès; Illiers (madame d')
    - Contrat de mariage entre le sieur Jean Baptise Lauvray et la demoiselle Louise Julie Longuet, 11 février 1790
      contrat de mariage; Lauvray, Jean-Baptiste; Longuet, Louise-Julie
    - Contrat de mariage entre Jacques François Rossignol et la demoiselle Marie Françoise Garreau, 11 février 1790
      contrat de mariage; Rossignol, Jacques-François; Garreau, Marie-Françoise
    - Contrat de mariage entre le sieur Jean Baptiste Clouet et Marianne Henriette Cottin, 15 février 1790
      contrat de mariage; Clouet, Jean-Baptiste; Cottin, Marianne-Henriette
    - Contrat de mariage entre le sieur François Chemin et Marie Thérèse Ravel, 18 février 1790
      contrat de mariage; Chemin, François; Ravel, Marie-Thérèse
    - Dépôt du certificat de vie de la demoiselle Charlotte Marie Clotilde Vintimille et de madame la comtesse de Nérac, 26 février 1790
      notoriété; dépôt de pièces; Vintimille, Charlotte-Marie-Clotilde; Nérac (madame de)
    - Contrat de mariage entre Marie Ambroise Emmanuel Le Grand et la demoiselle Marie Françoise Elizabeth Delaissement, 4 mars 1790
      contrat de mariage; Le Grand, Marie-Ambroise-Emmanuel; Delaissement, Marie-Françoise-Elizabeth
    - Notoriété après le décès de Jean Baptiste Bourgeois, 10 mars 1790
      notoriété; Bourgeois, Jean-Baptiste
    - Contrat de mariage entre le sieur Jean Julien Gaudefroy et Jeanne Marie Sophie Moulin, 13 mars 1790
      contrat de mariage; Gaudefroy, Jean-Julien; Moulin, Jeanne-Marie-Sophie
    - Inventaire après décès de Jean François Latteux, 22 mars 1790
      inventaire après décès; Latteux, Jean-François
    - Contrat de mariage entre le sieur Louis François Minoret et la demoiselle Victoire- Rosalie Courtier, 3 avril 1790
      contrat de mariage; Minoret, Louis-François; Courtier, Victoire-Rosalie
    - Notoriété après le décès de dame Charlotte Françoise Aubert, veuve de monsieur Charles Louis, comte de Manneville, 10 avril 1790
      notoriété; Aubert, Charlotte-Françoise; Manneville, Charles-Louis de
    - Contrat de mariage entre le sieur Antoine Viellazat et Marie Adélaïde Thieriot, 10 avril 1790
      contrat de mariage; Vieillazat Antoine; Thieriot, Marie-Adélaïde
    - Contrat de mariage entre Alexandre Louis Quentin Victoric Gallois de L'Epée et Marie Colette Euphrosine Poire, 13 avril 1790
      contrat de mariage; Gallois de L'Epée, Alexandre-Louis-Quentin-Victoric; Poire, Marie-Colette-Euphrosine
    - Inventaire après décès de Marie Suzanne Guyon, 13 avril 1790
      inventaire après décès; Guyon, Marie-Suzanne
    - Notoriété en rectification des noms de Adélaïde Anne Gabrielle Le Boullenger, 15 avril 1790
      notoriété; Le Boullenger, Adélaïde-Anne-Gabrielle
    - Inventaire après décès de Barthélemi Guichenot, 16 avril 1790
      inventaire après décès; Guichenot, Barthélemi
    - Codicille de Marie Anne Pillon, veuve d'Alexandre Jacques Touries, 16 avril 1790
      testament; Pillon, Marie-Anne; Touries, Alexandre-Jacques
    - Contrat de mariage entre Antoine Moullé (l'aîné) et Marie Pierre de Bure, 17 avril 1790
      contrat de mariage; Moullé, Antoine (l'aîné); Bure, Marie-Pierre de
    - Contrat de mariage entre Charles Nicolas Rizaucourt et Anne Remongin, 17 avril 1790
      contrat de mariage; Rizaucourt, Charles-Nicolas; Remongin, Anne
    - Contrat de mariage entre Antoine Moullé (jeune) et Marie Marguerite Catherine de Bure, 17 avril 1790
      contrat de mariage; Moullé, Antoine (jeune); Bure, Marie-Marguerite-Catherine de
    - Notoriété après le décès de Jeanne Durand, épouse de Jean Lanier, 19 avril 1790
      notoriété; Durand, Jeanne; Lanier, Jean
    - Contrat de mariage entre Jean Tétrel et Marie Adélaïde Charpentier, 24 avril 1790
      contrat de mariage; Tétrel, Jean; Charpentier, Marie-Adélaïde
    - Notoriété après le décès de Jean Sereis, 26 avril 1790
      notoriété; Sereis, Jean
    - Notoriété après le décès du sieur Agathe François Louis Dangin, 29 avril 1790
      notoriété; Dangin, Agathe-François-Louis
    - Testament de Marie Madelaine Lair, 30 avril 1790
      testament; Lair, Marie-Madelaine
    - Notoriété après le décès de Guillaume de Monereau, 5 mai 1790
      notoriété; Monereau, Guillaume de
    - Notoriété en rectification des noms de la demoiselle Pierrette Beaupin, 6 mai 1790
      notoriété; Beaupin, Pierrette
    - Contrat de mariage entre Jean Jacques Malaisé et Marie Françoise Guiselin, 6 mai 1790
      contrat de mariage; Malaise, Jean-Jacques; Guiselin, Marie-Françoise
    - Notoriété concernant la succession de Pierre Daribau, 8 mai 1790
      notoriété; Daribau, Pierre
    - Notoriété après le décès de Marie Elizabeth Bourgoin, veuve en premières noces de Jean Jacques Varnier et en secondes noces de Augustin Henry Loyer, 12 mai 1790
      notoriété; Bourgoin, Marie-Elizabeth; Varnier, Jean-Jacques; Loyer, Augustin-Henry
    - Notoriété après le décès du sieur Claude Frenoir, 18 mai 1790
      notoriété; Frenoir, Claude
    - Inventaire après décès de Elizabeth Pierrette Michel, épouse de Adrien Innocent Berger, 20 mai 1790
      inventaire après décès; Michel, Elizabeth-Pierrette; Berger, Adrien-Innocent
    - Révocation de testament de Marie Rose Gratian du Gaudin, veuve de Joseph Mestais, 21 mai 1790
      testament; renonciation; Du Gaudin, Marie-Rose-Gratian; Mestais, Joseph
    - Contrat de mariage entre Nicolas Fleureau et Jeanne Julienne Emond, 22 mai 1790
      contrat de mariage; Fleureau, Nicolas; Emond Jeanne-Julienne
    - Contrat de mariage entre Robert La Croix et Marie Geneviève Martin, 25 mai 1790
      contrat de mariage; La Croix, Robert; Martin, Marie-Geneviève
    - Inventaire après décès de Barbe Albertine Pieters, épouse de Guillaume Paul Lemoyne, 26 mai 1790
      inventaire après décès; Pieter, Barbe-Albertine; Lemoyne, Guillaume-Paul
    - Notoriété après le décès du sieur Jean Baptiste Pierre Poirier, 1er juin 1790
      notoriété; Poirier, Jean-Baptiste-Pierre
    - Contrat de mariage entre Etienne Benoist et la demoiselle Suzanne Aubert, 8 juin 1790
      contrat de mariage; Benoist, Etienne; Aubert, Suzanne
    - Inventaire après décès de la demoiselle Marie Jeanne Duval, 11 juin 1790
      inventaire après décès; Duval, Marie-Jeanne
    - Contrat de mariage entre le sieur Edme La Ribe et Marie Jeanne Bertrand, 12 juin 1790
      contrat de mariage; La Ribe, Edme; Bertrand, Marie-Jeanne
    - Notoriété après le décès de Marie Louise Avie, veuve Perinet, 16 juin 1790
      notoriété; Avis, Marie-Louise; Perinet (sieur)
    - Inventaire après décès de Nicolas Charlot, prêtre de la paroisse Saint Gervais à Paris, 21 juin 1790
      inventaire après décès; Charlot, Nicolas; prêtre
    - Contrat de mariage entre le sieur Louis Boireau et la demoiselle Marie Jeanne Vatinelle, 25 juin 1790
      contrat de mariage; Boireau, Louis; Vatinelle, Marie-Jeanne
    - Inventaire après décès de Jean René Colin, 26 juin 1790
      inventaire après décès; Colin, Jean-René
    - Contrat de mariage entre le sieur Jean Cassan et la demoiselle Anne Brivot, 5 juillet 1790
      contrat de mariage; Cassan, Jean; Brivot, Anne
    - Inventaire après décès de la demoiselle Elizabeth Lefèvre, veuve de Jacques Jérôme Jollain, 6 juillet 1790
      inventaire après décès; Lefèvre, Elizabeth; Jollain, Jacques-Jérôme
    - Inventaire après décès de Geneviève Thérèse Forestier, épouse de Jean Nicolas Houdrichon, 7 juillet 1790
      inventaire après décès; Forestier, Geneviève-Thérèse; Houdrichon, Jean-Nicolas
    - Contrat de mariage entre le sieur Jean Nicolas Houdrichon, veuf de Geneviève Thérèse Forestier, et Anne Marie Minet, 9 juillet 1790
      contrat de mariage; Houdrichon, Jean-Nicolas; Minet, Anne-Marie; Forestier, Geneviève-Thérèse
    - Inventaire après décès de Marie Jeanne Chambon, épouse de Jacques Closet, 9 juillet 1790
      inventaire après décès; Chambon, Marie-Jeanne; Closet, Jacques
    - Testament de Marie Jeanne Lefèvre, épouse de Jean André Rodier, 17 juillet 1790
      testament; Lefevre, Marie-Jeanne; Rodier, Jean-André
    - Contrat de mariage entre Alexandre Jean Poirier et Marie Rosalie Lamberte Chevillon, 23 juillet 1790
      contrat de mariage; Poirier, Alexandre-Jean; Chevillon, Marie-Rosalie-Lamberte
    - Notoriété après le décès de Geneviève Clavin, veuve de Jacques Joseph Cornu dit Fribourg, 29 juillet 1790
      notoriété; Clavin, Geneviève; Cornu dit Fribourg, Jacques-Joseph; Fribourg-Cornu, Jacques-Joseph
    - Contrat de mariage entre le sieur Louis Nicolas Moncuit et Marie Geneviève Rosalie Palaiseau, 30 juillet 1790
      contrat de mariage; Moncuit, Louis-Nicolas; Palaiseau, Marie-Geneviève-Rosalie
    - Contrat de mariage déposé entre Jean Amable Andraud de Lignerot et Marie Antoinette Gilberte Joséphine Pélissier, 30 juillet 1790
      contrat de mariage; dépôt de pièces; Andraud de Lignerot, Jean-Amable; Pélissier, Marie-Antoinette-Gilberte-Joséphine
    - Inventaire après décès de la demoiselle Madelaine Jeanne Marie Le Chat, épouse de Jean Etienne Benoit Duprat, 31 juillet 1790
      inventaire après décès; Le Chat, Madelaine-Jeanne-Marie; Duprat, Jean-Etienne-Benoit
    - Notoriété constatant les héritiers de Marie Jeanne Longpré, épouse de Jacques Trouet, 2 août 1790
      notoriété; Longpré, Marie-Jeanne; Trouet, Jacques
    - Notoriété en rectification des noms de la demoiselle Charlotte Margueritte Fleuriau, veuve de Pierre Emmanuel de Crussot, 2 août 1790
      notoriété; Fleuriau Charlotte-Margueritte; Crussot, Pierre-Emmanuel de
    - Dépôt acte célébration de mariage entre Joseph Emmanuel Sauveur Agathin Thérèse Camille de Vintimille et la demoiselle Charlotte Marie Clotilde de Vintimille, 3 août 1790
      acte d'état civil; dépôt de pièces; Vintimille, Joseph-Emmanuel-Sauveur-Agathin-Thérèse-Camille de; Vintimille, Charlotte-Marie-Clotilde de
    - Inventaire après décès de Marie Anne Taron, épouse de Noël Mansienne, 9 août 1790
      inventaire après décès; Taron, Marie-Anne; Mansienne, Noël
    - Contrat de mariage entre Jean Louis Maufras et Louise Potel, 9 août 1790
      contrat de mariage; Maufras, Jean-Louis; Potel, Louise
    - Notoriété concernant le sieur René Cartry, 10 août 1790
      notoriété; Cartry, René
    - Notoriété après le décès de Jacques Tramey, 13 août 1790
      notoriété; Tramey, Jacques
    - Contrat de mariage entre Jacques Oudot et Marie Louise Gabrielle Honoré Levé, 17 août 1790
      contrat de mariage; Oudot, Jacques; Levé, Marie-Louise-Gabrielle-Honoré
    - Inventaire après décès d'Antoine Barbier, 20 août 1790
      inventaire après décès; Barbier, Antoine
    - Contrat de mariage entre le sieur Antoine Pierre Chobas et Catherine Adélaïde Goupy, 23 août 1790
      contrat de mariage; Chobas, Antoine-Pierre; Goupy, Catherine-Adélaïde
    - Contrat de mariage entre le sieur André Martin Hérault et Marie Adélaïde Monamy, 25 août 1790
      contrat de mariage; Hérault, André-Martin; Monamy, Marie-Adélaïde
    - Notoriété après le décès de Françoise Juclin, 26 août 1790
      notoriété; Juclin Françoise
    - Contrat de mariage entre le sieur Michel Barce et Marie Anne Perringault, 1er septembre 1790
      contrat de mariage; Barce, Michel; Perringault, Marie-Anne
    - Notoriété en rectification des noms de Marie Ursule Antoinette de Lattre d'Aubigné, épouse du sieur Jean Baptiste Parchappe, 6 septembre 1790
      notoriété; Lattre d'aubigné, Marie-Ursule-Antoinette de; Parchappe, Jean-Baptiste
    - Inventaire après décès du sieur Joseph Nicolas de Bully, 7 septembre 1790
      inventaire après décès; Bully, Joseph-Nicolas de
    - Contrat de mariage entre François Rousset et la demoiselle Thérèse Margueritte Adélaïde Rousset, 13 septembre 1790
      contrat de mariage; Rousset, François; Rousset, Thérèse-Margueritte-Adélaïde
    - Contrat de mariage entre Thomas Claude Beurlier Dasis et Anne Charlotte Coubladoz, 13 septembre 1790
      contrat de mariage; Beurlier Dasis Thomas-Claude; Coubladoz, Anne-Charlotte
    - Inventaire après décès du sieur Antoine Victor Duval, 30 septembre 1790
      inventaire après décès; Duval, Antoine-Victor
    - Inventaire après décès de Jeanne Louise Gorsse, veuve de Thomas Mercier, 1er octobre 1790
      inventaire après décès; Gorsse, Jeanne-Louise; Mercier, Thomas
    - Inventaire après décès de Joachim Nicolas Pélagie Chastel Bazoncourt, 4 octobre 1790
      inventaire après décès; Chastel Bazoncourt, Joachim-Nicolas-Pélagie
    - Contrat de mariage entre Pierre Toussaint Cartry et Marie Louise Gougenot, 4 octobre 1790
      contrat de mariage; Cartry, Pierre-Toussaint; Gougenot, Marie-Louise
    - Inventaire après décès de la demoiselle Marie Thérèse Courtier, veuve du sieur Eloi Thérouenne, 11 octobre 1790
      inventaire après décès; Courtier, Marie-Thérèse; Thérouenne, Eloi
    - Notoriété après le décès de Suzanne Pillet veuve de André Renault, 13 octobre 1790
      notoriété; Pillet, Suzanne; Renault, André
    - Inventaire après décès de Jacques François Devilliers, 13 octobre 1790
      inventaire après décès; Devilliers, Jacques-François
    - Inventaire après décès de Marie Françoise Martivelle, épouse de Louis Théodore Vachard de La Vallette, 15 octobre 1790
      inventaire après décès; Martivelle, Marie-Françoise; Vachard de La Vallette, Louis-Théodore
    - Notoriété après le décès de Henriette Caffin, veuve Delasalle, 16 octobre 1790
      notoriété; Caffin, Henriette; Delasalle (sieur)
    - Contrat de mariage entre le sieur Sylvain Sauvanet et Marie Claude Henriette Loiseau, 16 octobre 1790
      contrat de mariage; Sauvanet, Sylvain; Loiseau, Marie-Claude-Henriette
    - Inventaire après décès de la demoiselle Marie Louise Depille, 19 octobre 1790
      inventaire après décès; Depille, Marie-Louise
    - Testament de Marie Barbe Russeau épouse du sieur Boudet, 20 octobre 1790
      testament; Russeau, Marie-Barbe; Boudet (sieur)
    - Contrat de mariage entre le sieur Claude Pierre Demouchy et la demoiselle Geneviève Soret, 24 octobre 1790
      contrat de mariage; Demouchy, Claude-Pierre; Soret, Geneviève
    - Notoriété en rectification des noms du sieur Le Boullenger, 25 octobre 1790
      notoriété; Le Boullenger (sieur)
    - Contrat de mariage entre Ulric Christian Pierre Kroll et Marie Clotilde Elisabeth Simon, 26 octobre 1790
      contrat de mariage; Kroll, Ulric-Christian-Pierre; Simon, Marie-Clotilde-Elisabeth
    - Notoriété concernant la succession de Pierre Brotier, 30 octobre 1790
      notoriété; Brotier, Pierre
    - Contrat de mariage entre le sieur Pierre Geoffroy et Claudine Henriette Lemaitre, veuve Collot, 3 novembre 1790
      contrat de mariage; Geoffroy, Pierre; Lemaitre, Claudine-Henriette; Collot (sieur)
    - Notoriété après le décès de Pierre Robert Jacob et Anne Françoise Jacob, 4 novembre 1790
      notoriété; Jacob, Pierre-Robert; Jacob, Anne-Françoise
    - Contrat de mariage entre le sieur Gabriel Nicolas Maubuisson et la demoiselle Marie Louise Desmaret, veuve Thévenart, 12 novembre 1790
      contrat de mariage; Maubuisson, Gabriel-Nicolas; Desmaret, Marie-Louise; Thevenart (sieur)
    - Contrat de mariage entre Jean Louis Joseph Le Comte et Louise Thérèse Meynot, veuve Le Roux, 15 novembre 1790
      contrat de mariage; Le Comte, Jean-Louis-Joseph; Meynot, Louise-Thérèse; Le Roux (sieur)
    - Notoriété après le décès de Marie Louise Marchand, 16 novembre 1790
      notoriété; Marchand, Marie-Louise
    - Inventaire après décès de Louis Figuierres, 18 novembre 1790
      inventaire après décès; Figuierres, Louis
    - Contrat de mariage entre Jean Louis Lasserre et Françoise Eléonore de Santeul, 18 novembre 1790
      contrat de mariage; Lasserre, Jean-Louis; Santeul, Françoise-Eléonore de
    - Contrat de mariage entre Alexis André Quéru et Marie Benoite Dupont, 20 novembre 1790
      contrat de mariage; Quéru, Alexis-André; Dupont, Marie-Benoite
    - Inventaire après décès de Marie Denise Voisin, épouse de Jacques Guillaume Mandrou, 23 novembre 1790
      inventaire après décès; Voisin, Marie-Denise; Mandrou, Jacques-Guillaume
    - Testament de Mathieu Louis de Mauperché, 28 novembre 1790
      testament; Mauperché, Mathieu-Louis de
    - Contrat de mariage entre Antoine François Bontems et Marie Hypolite Savart, 28 novembre 1790
      contrat de mariage; Bontems, Antoine-François; Savart, Marie-Hypolite
    - Dépôt du mortuaire du sieur Antoine Jean Léger, 30 novembre 1790
      acte d'état civil; dépôt de pièces; Léger, Antoine-Jean
    - Dépôt du mortuaire de la demoiselle Denise Margueritte, dite sœur Rosalie, religieuse professe du monastère de Sainte Ursule de Montargis, 1er décembre 1790
      acte d'état civil; dépôt de pièces; Margueritte, Denise (soeur Rosalie)
    - Contrat de mariage entre Claude Nicolas Dulieux et Catherine Agnès Charpentier, 1er décembre 1790
      contrat de mariage; Dulieux, Claude-Nicolas; Charpentier, Catherine-Agnès
    - Notoriété après le décès du sieur Pierre Pluyette, 2 décembre 1790
      notoriété; Pluyette, Pierre
    - Contrat de mariage entre Nicolas Jacques Vermale et Anne Louise Chardon, 5 décembre 1790
      contrat de mariage; Vermale, Nicolas-Jacques; Chardon, Anne-Louise
    - Testament déposé de Pierre Noël Rousset, 22 décembre 1790
      testament; dépôt de pièces; Rousset, Pierre-Noël
    - Inventaire après décès de Jean Baptiste La Coste, 28 décembre 1790
      inventaire après décès; La Coste, Jean-Baptiste
    - Contrat de mariage entre Thibault François de La Garde et Amélie Joséphine Françoise de Bourdeille, 31 décembre 1790 - 1790
      contrat de mariage; La Garde, Thibault-François de; Bourdeille, Amélie-Joséphine-Françoise de
  - Répertoire. 1791, 1er février - an VII, frimaire, 1er février 1791 - 30 frimaire an VII (20 décembre 1798); MC/RE/XXVI/15
  - Répertoire. an VII, nivôse - an X, ventôse, 1er nivôse an VII (21 décembre 1798) - 1er ventôse an X (20 février 1802); MC/RE/XXVI/16
    - Inventaire après décès de Anne Marguerite Bruneau, épouse de Jacques Meslier, rue Saint-Honoré, n° 317 ou 217., 1er pluviose an IX (21 janvier 1801)